【裁判字號】    98,交易,434
【裁判日期】    980831
【裁判案由】    公共危險等
【裁判全文】
臺灣板橋地方法院刑事判決             98年度交易字第434號
公  訴  人  臺灣板橋地方法院檢察署檢察官
被      告  乙○○
                      號
上列被告因公共危險等案件，經檢察官提起公訴（98年度偵字第
14920 號），本院判決如下：
    主  文
乙○○服用酒類，不能安全駕駛動力交通工具而駕駛，處罰金新
臺幣捌萬元，如易服勞役，以新臺幣壹仟元折算壹日。緩刑貳年
，緩刑期間併付保護管束，並應向檢察官指定之公益團體、地方
自治團體或社區提供肆拾小時之義務勞務。
其餘被訴部分公訴不受理。
    事  實
一、乙○○明知服用酒類或其他相類之物，不能安全駕駛動力交
    通工具者，不得駕駛動力交通工具，竟於民國98年5 月9 日
    24時許，在臺北縣林口鄉○○○路某處飲用酒類，其於飲酒
    後，雖經在上址附近之路邊休息，仍達不能安全駕駛動力交
    通工具之程度，竟於翌日即5 月10日9 時許，駕駛車號LV-6
    385 號自用小客車自前揭地點出發，欲前往桃園縣龜山鄉○
    ○路123 號之林口長庚紀念醫院，嗣於同日10時36分許，行
    經臺北縣林口鄉○○路、文化北路口欲左轉文化北路時，因
    酒後意識不清，疏於注意車前狀況暨採取必要之措施，亦疏
    未於左轉前顯示左轉燈光或手勢，不慎於上開路口與同方向
    行駛亦欲左轉至文化北路由甲○所騎乘之車牌號碼WKD -678
    號輕型機車發生擦撞，致甲○因而人車倒、地，受有胸壁挫
    傷之傷害（所涉過失傷害罪嫌部分，業據告訴人甲○撤回告
    訴，另為諭知不受理判決，此詳後述）。嗣經警到場處理，
    測得乙○○呼氣酒精濃度達每公升0.82毫克，而查悉上情。
二、案經甲○訴由臺北縣政府警察局新莊分局移送臺灣板橋地方
    法院檢察署檢察官偵查起訴。
    理  由
一、按被告以外之人於審判外之言詞或書面陳述，除法律有規定
    者外，不得作為證據；又被告以外之人於審判外之陳述，雖
    不符合同法第159 條之1 至第159 條之4 之規定，但經當事
    人於審判程序同意作為證據，法院審酌該言詞陳述或書面陳
    述作成時之情況，認為適當者，亦得為證據。當事人、代理
    人或辯護人於法院調查證據時，知有第159 條第1 項不得為
    證據之情形，而未於言詞辯論終結前聲明異議者，視為有前
    項之同意，刑事訴訟法第159 條第1 項，及第159 條之5 ，
    分別定有明文。本判決下列所引用之各該被告以外之人於審
    判外之陳述，雖屬傳聞證據，惟均經當事人於法院準備程序
    及審判期日中表示無意見，而不予爭執，且迄至言詞辯論終
    結前亦未再聲明異議，法院審酌此等證據資料製作時之情況
    ，尚無違法不當及證明力明顯過低之瑕疵，亦認為以之作為
    證據應屬適當，故揆諸前開規定，依刑事訴訟法第159 條之
    5 規定，認前揭證據資料均例外有證據能力。
二、上開事實，業據被告乙○○於本院審理中坦承不諱，並有證
    人甲○於警詢、偵查中之證述可稽，復有酒精測定值記錄單
    、臺北縣政府警察局舉發違反道路交通管理事件通知單、刑
    法第185 條之3 案件測試觀察紀錄表、林口長庚紀念醫院診
    斷證明書、道路交通事故現場圖、道路交通事故調查報告表
    (一)(二)等各1 份及現場照片12幀存卷足參（詳見偵查卷第9-11
    、14-16 、19、21-29 、36-37 頁），堪認被告之自白與事
    實相符。本件事證明確，被告犯行洵堪認定。
三、核被告乙○○所為，係犯刑法第185 條之3 服用酒類不能安
    全駕駛動力交通工具而駕駛罪。爰審酌被告明知酒精成分對
    人之意識能力具有不良影響，酒後駕車對一般往來之公眾及
    駕駛人自身皆具有高度危險性，竟漠視自己安危，復枉顧公
    眾安全，而於服用酒類後之呼氣酒精濃度達每公升0.82毫克
    ，已處於不能安全駕駛動力交通工具之狀態，猶駕駛車輛，
    並因而與被害人甲○所駕車輛發生撞擊，造成被害人受有傷
    害，嚴重危害行車安全，惟考量被告智識程度不高（國小畢
    業），係原住民身份，現無業，其自承當時係為替病重之母
    親歡度母親節因而飲酒之犯罪動機，犯後並已坦承犯行態度
    良好，且於審理中當庭與被害人甲○達成民事和解並為賠償
    ，此經本院於審理筆錄內記明等一切情狀，量處如主文所示
    之刑，並諭知易服勞役之折算標準。末查，被告前固於72年
    間因竊盜案件，經本院判決有期徒刑10月確定，並於73年9
    月22日期滿執行完畢，然其於執行完畢後五年以內未曾再因
    故意犯罪受有期徒刑以上刑之宣告，此有臺灣高等法院被告
    前案紀錄表1 份附卷可按，又本案其因為替病重之母親歡度
    母親節因而飲酒，並一時失慮而於飲酒後駕車，致罹刑典，
    事後已坦承犯行，復與被害人甲○達成民事和解並為賠償，
    此業於前述，經此偵審程序暨刑之宣告後，當已知所警惕，
    信無再犯之虞，本院因認對其所宣告之刑，以暫不執行為適
    當，爰併宣告緩刑2 年，以啟自新，又為期被告能於服務社
    會中建立正確價值觀，爰依刑法第74條第2 項第5 款之規定
    命其應向檢察官指定之公益團體、地方自治團體或社區提供
    40 小 時之義務勞務，並依同法第93條第1 項第2 款之規定
    於緩刑期間付保護管束。
四、末按告訴乃論之罪，告訴人於第一審辯論終結前得撤回其告
    訴；又告訴乃論之罪，其告訴經撤回者，應諭知不受理之判
    決，刑事訴訟法第238 條第1 項、第303 條第3 款分別定有
    明文。查本件告訴人甲○告訴被告過失傷害部分，係認被告
    涉犯刑法第284 條第1 項前段之罪，依同法第287 條前段規
    定，須告訴乃論。茲因告訴人以業與被告成立民事和解為由
    ，當庭撤回本件過失傷害之刑事告訴，此有98年8 月19日審
    理筆錄暨刑事撤回狀1 份在卷可稽（見本院卷第15、20 頁
    ），揆諸首開說明，此部分自應諭知不受理之判決。
據上論斷，應依刑事訴訟法第299 條第1 項前段、第303 條第3
款，刑法第185 條之3 、第42條第3 項、第74條第1 項第2 款、
第2項第5款、第93條第1項第2款、刑法施行法第1條之1，判決如
主文。
本案經檢察官江祐丞到庭執行職務。
中    華    民    國    98    年    8     月    31    日
                  交通法庭    法  官    邱景芬
以上正本證明與原本無異。
如不服本判決應於收受判決後10日內向本院提出上訴書狀，並
應敘述具體理由。其未敘述上訴理由者，應於上訴期間屆滿後
20日內向本院補提理由書（均須按他造當事人之人數附繕本）
「切勿逕送上級法院」。
                              書記官    周百川
中    華    民    國    98    年    9     月    1     日
中華民國刑法第185條之3
服用毒品、麻醉藥品、酒類或其他相類之物，不能安全駕駛動力
交通工具而駕駛者，處1年以下有期徒刑、拘役或科或併科15萬
元以下罰金。


司法院資訊處製作；財團法人民間司法改革基金會備份。
